【裁判字號】    96,易,6212
【裁判日期】    970229
【裁判案由】    傷害
【裁判全文】
臺灣臺中地方法院刑事判決              96年度易字第6212號
公  訴  人  臺灣臺中地方法院檢察署檢察官
被      告  甲○○BAILE.
                    64歲民.
                    統一編號：.
上列被告因傷害案件，經檢察官提起公訴（96年度偵字第25094號）
，本院判決如下：
    主    文
甲○○傷害人之身體，處拘役伍拾日，如易科罰金，以新臺幣壹
仟元折算壹日。
    事  實
一、甲○○與丙○○為鄰居，曾因停車糾紛而生嫌隙。詎於民國
    96年9月8日晚上9時26分許，甲○○在臺中市○區○○路499
    號之大潤發量販店地下室美食街廁所旁，見到丙○○正巧走
    過，竟基於傷害之犯意，徒手毆打丙○○之身體，致其受有
    左手上臂挫傷 (面積面積為1.5x1公分)、左手前臂2處挫傷
    (面積分別為2x1公分、1x1公分)等傷害。
二、案經丙○○訴由臺中市警察局第二分局報請臺灣臺中地方法
    院檢察署檢察官偵查起訴。
    理    由
一、訊據被告甲○○固坦承有於上開時、地與告訴人丙○○相遇
    之事實，惟矢口否認有何傷害犯行，辯稱：伊僅以激動的方
    式表現而將兩隻手擺在空中對著告訴人，並未抓住他或打他
    ，告訴人所受之傷害係其他因素造成的，且告訴人之配偶乙
    ○○並未看到事件的經過等詞。經查，被告上開犯罪事實，
    業據告訴人於警詢、檢察官偵訊及本院審理時指訴、結證述
    綦詳在卷，且依據卷附之現場監視器翻拍照片4張及臺灣臺中
    地方法院檢察署就現場監視器錄影光碟所為之勘驗筆錄，可
    明確知悉「自21時26分11秒至同時分26秒人群有閃避的動作
    」、「告訴人係呈後退情形，被告往告訴人方向靠近」以及
    「被告左手出拳」等事實，足見人群閃避開始之時，即係被
    告與告訴人發生肢體衝突之始，且從告訴人呈後退情形進入
    監視器畫面及被告朝告訴人身體方向以左手出拳等情狀，實
    已非被告所辯述其係激動的對告訴人揮擺雙手之情形，再參
    酌證人即告訴人之配偶乙○○在本院審理時證述：「我先生
    (即告訴人)以左手舉高擋住被告，右手拿著手機照相」之情
    (見本院卷頁42)，核與上揭勘驗筆錄所記載「告訴人摸出放
    在腰際的手機，將手機拿在手上，並有按手機的動作」等事
    實相符，足見證人乙○○於被告出手傷害告訴人之時確實係
    在現場，故其在本院審理時具結證稱：『我先生即告訴人在
    我後面看東西，後來我先生叫我，我回頭一看，我先生指著
    後面的人即被告說「他打我」，……有看到告訴人舉手擋時
    ，被告出拳揮舞手勢，而且確實有打告訴人』等語，應屬真
    實，此外，本件尚有告訴人提出之行政院衛生署醫院驗傷診
    斷書1份附卷可稽，且依據前揭所示被告與告訴人發生肢體
    衝突之時間總計15秒，以被告朝告訴人方向出拳及告訴人往
    後退之情狀，告訴人之身體受有前開左手上臂挫傷 (面積面
    積為1.5x1公分)、左手前臂2處挫傷 (面積分別為2x1公分、
    1x1公分)等傷害，亦屬合乎情理，是被告空言辯稱告訴人所
    受傷害係其他因素造成的云云，洵無可取。綜上所述，被告
    前開所辯，顯係卸責之詞，尚不足採，其上揭傷害犯行應堪
    認定。
二、核被告所為，係犯刑法第277條第1項之傷害人之身體罪。爰
    審酌被告在公共場所、於見到告訴人之時，尚未與告訴人有
    言談互動，即出拳傷害告訴人致告訴人受有上開左手上臂挫
    傷 (面積面積為1.5x1公分)、左手前臂2處挫傷(面積分別為
    2x1公分、1x1公分)等傷害之情，且被告犯後並未能坦承犯
    行，態度不佳等一切情狀，量處如主文所示之刑，並諭知易
    科罰金之折算標準，以示懲儆。
據上論斷，應依刑事訴訟法第299條第1項前段，刑法第277條第1
項、第41條第1項前段，刑法施行法第1條之1，判決如主文。
中    華    民    國    97    年    2    月    29    日
                        刑事第三庭 法  官  楊曉惠
以上正本證明與原本無異。
如不服本判決，應於收受送達後10日內向本院提出上訴書狀（應
敘述具體理由並附繕本）。
上訴書如未敘述理由，應於上訴期間屆滿後20日內補提理由書於
本院。
                                   書記官  陳玲誼
中    華    民    國    97    年    2    月    29    日
中華民國刑法第277條
（普通傷害罪）
傷害人之身體或健康者，處 3 年以下有期徒刑、拘役或 1 千元
以下罰金。
犯前項之罪因而致人於死者，處無期徒刑或 7 年以上有期徒刑；
致重傷者，處 3 年以上 10 年以下有期徒刑。


司法院資訊處製作；財團法人民間司法改革基金會備份。
